HOMEWORK 3

LEER UN ARCHIVO CSV DESDE R

Para leer un archivo CSV en R, se puede utilizar la función read.csv(). Hay que asegurarse de colocar la ruta de archivo para leer el archivo CSV.

```{r}
data <- read.csv("archivo.csv")
```


FUNCIÓN SELECT() DE LA PAQUETERÍA DE DPLYR

La función select() es parte de la paquetería "dplyr" en R y se ut para seleccionar columnas específicas de un data frame. Proporciona una forma concisa y fácil de especificar las columnas que se desea mantener en el conjunto de datos y descartar el resto.

EJERCICIO

```{r}

dataset_result <- read.csv("C:/Users/Asus VivoBook/Desktop/primary_results.csv")
library(dplyr)

print(dataset_result)
str(dataset_result)

library(tidyr)

1.

dataset_result %>%
 filter(state == "Florida")

2.

2.1

dataset_result %>%
 filter(state == "Florida", candidate == "Hillary Clinton" | candidate == "Donald Trump" )

2.2

dataset_result %>%
 filter(party == "Democrat", county == "Shelby" )

2.3

dataset_result %>%
 filter(state == "Alabama", votes >= 1500 )

3.

3.1

dataset_result %>%
 filter(state == "Texas", county == "Shelby" )%>%
  
  select(party, candidate, votes)%>%
  arrange(desc(votes))

4.

4.1

dataset_result %>%
 filter(party == "Republican", candidate == "Ted Cruz", state == "Alaska" ) %>%
  
  mutate(vote_count = votes/fraction_votes)%>%
  arrange(desc(vote_count))

```

